臺灣臺南地方法院民事判決　　　　　　　 94年度訴字第596號
原　　　告　亞東預拌混凝土股份有限公司
法定代理人　甲○○
訴訟代理人　乙○○
　　　　　　丙○○
被　　　告　熙坤營造有限公司
兼　法　定
代　理　人　丁○○
　　　　　　　　　　　之5
被　　　告　戊○○
上列當事人間請求給付貨款事件，經本院於民國九十四年十一月
二十二日言詞辯論終結，判決如下：
    主  文
被告熙坤營造有限公司應給付原告新臺幣捌萬貳仟捌佰元，及自
民國九十四年五月二十七日起至清償日止，依年息百分之五計算
之利息。
被告熙坤營造有限公司及被告丁○○應連帶給付原告新臺幣伍拾
貳萬肆仟參佰伍拾元，及自民國九十四年五月二十七日起至清償
日止，依年息百分之五計算之利息。
被告熙坤營造有限公司及被告戊○○應連帶給付原告新臺幣參拾
捌萬玖仟柒佰陸拾元，及自民國九十四年五月二十七日起至清償
日止，依年息百分之五計算之利息。
訴訟費用由被告熙坤營造有限公司負擔二十五分之二，被告熙坤
營造有限公司及被告丁○○連帶負擔二十五分之十三，餘由被告
熙坤營造有限公司及被告戊○○連帶負擔。
本判決第一項於原告以新臺幣伍萬伍仟貳佰元、第二項於原告以
新臺幣參拾肆萬玖仟伍佰陸拾柒元、第三項於原告以新臺幣貳拾
伍萬玖仟捌佰肆拾元供擔保後，得假執行。
    事實及理由
一、被告經合法通知，均未於言詞辯論期日到場，核無民事訴訟
    法第三百八十六條所列各款情形，爰依原告之聲請，由其一
    造辯論而為判決。
二、原告主張：
  (一)被告熙坤營造有限公司，於民國（下同）九十二年十一月七
    日與原告訂購預拌混凝土之買賣契約，應給付原告貨款新臺
    幣（下同）八萬二千八百元，經原告供貨後，均未依約給付
    上開款項。
  (二)被告熙坤營造有限公司，於九十二年九月十八日及九十二年
    十二月二十三日與原告訂購預拌混凝土之買賣契約，並以被
    告丁○○為連帶保證人，合計應給付原告貨款合計六十九萬
    二千一百五十元，經原告依約陸續供貨後，被告僅支付十六
    萬七千八百元，尚欠五十二萬四千三百五十元，迭經催討亦
    均置之不理。
  (三)被告熙坤營造有限公司，於九十三年八月十七日與原告訂購
    預拌混凝土之買賣契約，並以被告戊○○為連帶保證人，合
    計應給付原告貨款三十八萬九千七百六十元，經原告依約供
    貨後，均未依約給付上開款項。
  (四)聲明：求為判決除假執行擔保金額外，如主文所示。
三、被告均未於言詞辯論期日到場，亦未提出書狀作何聲明或陳
    述。
四、經查：
  (一)被告熙坤營造有限公司，於九十二年十一月七日與原告訂購
    預拌混凝土之買賣契約，有亞東預拌混凝土股份有限公司九
    十二年十一月七日預拌混凝土訂購單影本一紙、九十四年一
    月二十八日、九十三年十二月三十一日請款單影本及統一發
    票影本各二紙在卷可考，互核相符，足證依上開買賣契約之
    內容，被告熙坤營造有限公司確積欠原告貨款合計八萬二千
    八百元（三萬四千二百元加四萬八千六百元）無訛。
  (二)被告熙坤營造有限公司，於九十二年九月十八日及九十二年
    十二月二十三日與原告訂購預拌混凝土之買賣契約，並以被
    告丁○○為連帶保證人，有亞東預拌混凝土股份有限公司九
    十二年九月十八日及九十二年十二月二十三日預拌混凝土訂
    購單影本一紙、九十三年九月三十日、九十三年十一月十三
    日、九十三年十二月二十八日請款單影本及統一發票影本各
    三紙附卷足稽，合計應給付原告貨款合計六十九萬二千一百
    五十元（四十三萬三千九百五十元加十一萬五千元加十四萬
    三千二百元），故原告主張上開被告僅支付十六萬七千八百
    元，尚欠五十二萬四千三百五十元乙節，尚屬有據。
  (三)被告熙坤營造有限公司，於九十三年八月十七日與原告訂購
    預拌混凝土之買賣契約，並以被告戊○○為連帶保證人，亦
    有亞東預拌混凝土股份有限公司九十三年八月十七日預拌混
    凝土訂購單影本一紙、九十三年十一月二十三日、九十三年
    十二月二十八日、九十四年一月二十八日請款單影本及統一
    發票影本各三紙附卷足佐，合計應給付原告貨款三十八萬九
    千七百六十元（三十五萬一千三百六十元加一萬七千二百八
    十元加二萬一千一百二十元），經原告依約供貨後，上開被
    告均未依約給付上開款項。
  (四)而以被告熙坤營造有限公司為發票人之附表所示支票均不獲
    兌現，亦有各該支票及退票理由單影本各五紙可證，被告則
    未到庭或以書面作何陳述，堪認原告之上開主張均為真實。
五、按買受人對於出賣人，有交付約定價金及受領標的物之義務
    ，民法第三百六十七條定有明文。次按保證債務之所謂連帶
    ，係指保證人與主債務人負同一債務，對於債權人各負全部
    給付之責任者而言，此就民法第二百七十二條第一項規定連
　　帶債務之文義參照觀之甚明，最高法院四十五年臺上字第一
  　四二六號判例亦可資參照。故本件原告請求各筆債務之連帶
    保證人即被告戊○○、丁○○分別連帶給付上開欠款及自支
    付命令送達翌日起之法定利息，即屬有據。又按寄存送達，
    自寄存之日起，經十日發生效力，民事訴訟法第一百三十八
    條第二項有明文。惟應受送達人如於寄存送達發生效力前領
    取寄存文書者，應以實際領取之時為送達之時，乃屬當然。
    本件原告聲請對被告核發之支付命令，係於九十四年五月十
    九日寄存送達地之警察機關，惟被告於寄存送達發生效力前
    之九十四年五月二十七日即向本院聲明異議，有送達證書二
    紙及聲明異議狀在卷足憑，可認被告至遲於九十四年五月二
    十六日即已領取上開寄存文書，應無疑義。
六、從而，原告主張被告熙坤營造有限公司應給付原告八萬二千
    八百元，及自支付命令送達翌日起即九十四年五月二十七日
    起至清償日止，依年息百分之五計算之利息；被告熙坤營造
    有限公司及被告丁○○應連帶給付原告五十二萬四千三百五
    十元，及自支付命令送達翌日起即九十四年五月二十七日起
    至清償日止，依年息百分之五計算之利息；被告熙坤營造有
    限公司及被告戊○○應連帶給付原告三十八萬九千七百六十
    元，及自支付命令送達翌日起即九十四年五月二十七日起至
    清償日止，依年息百分之五計算之利息，均為有理由，應予
    准許。至於連帶債務人中之一人為清償者，他務人於其清償
    範圍內同免責任，此乃民法第二百八十一條第一項規定所生
    當然之法律效果，無待債權人另為聲明請求，附此敘明。
七、原告陳明願供擔保，聲請宣告假執行，爰酌定相當之擔保金
    額宣告之。
八、結論：本件原告之訴為有理由，依民事訴訟法第三百八十五
    條第一項前段、第七十八條、第八十五條第二項、第三百九
    十條第二項，判決如主文。
中　　華　　民　　國　　94　　年    11    月  　30　　日
　　　　　　　　　　民事第三庭　審判長法官　張季芬
　　　　　　　　　　                  法官  高如宜
                                      法官  黃翰義
右為正本係照原本作成
如對本判決上訴，須於判決送達後廿日內向本院提出上訴狀
中　　華　　民　　國　　94　　年　　12　　月　　7 　　日
　　　　　　　　　　　　　　　　法院書記官　黃鋕偉
┌────────────────────────────────────────────────────┐
│附表：                                                                                                  │
├──┬─────────┬─────────┬───────┬─────────┬────────┬──┤
│編號│　發　　票　　人　│　付　　款　　人　│發　　票　　日│票面金額（新台幣）│ 支　票　號　碼 │備考│
├──┼─────────┼─────────┼───────┼─────────┼────────┼──┤
│1   │熙坤營造有限公司  │陽信銀行中華分行  │94年4月15日   │ 333949元         │AC0000000       │    │
├──┼─────────┼─────────┼───────┼─────────┼────────┼──┤
│2   │熙坤營造有限公司  │陽信銀行中華分行  │94年3月17日   │ 184079元         │AC0000000       │    │
├──┼─────────┼─────────┼───────┼─────────┼────────┼──┤
│3   │熙坤營造有限公司  │陽信銀行中華分行  │94年5月10日   │ 55320元          │AC0000000       │    │
├──┼─────────┼─────────┼───────┼─────────┼────────┼──┤
│4   │熙坤營造有限公司  │陽信銀行中華分行  │94年4月30日   │ 75399元          │AC0000000       │    │
├──┼─────────┼─────────┼───────┼─────────┼────────┼──┤
│5   │熙坤營造有限公司  │陽信銀行中華分行  │94年4月30日   │ 351360元         │AC0000000       │    │
└──┴─────────┴─────────┴───────┴─────────┴────────┴──┘
